Inventaris van het archief van het Ministerie van Binnenlandse Zaken: Afdeling Pensioenen en Wachtgelden, (1921-) 1933-1966 (1968)
Nationaal Archief, Den Haag
Ministerie van Binnenlandse Zaken: Afdeling Pensioenen en Wachtgelden
BiZa / Pensioenen en Wachtgelden
1918-1968
merendeel 1933-1966
B24505
19.90 meter; 677 inventarisnummers.
Normale geschreven, getypte en gedrukte documenten.
Nationaal Archief, Den Haag
Ministerie van Binnenlandse Zaken, Pensioenen en Wachtgelden
De afdeling Pensioenen en Wachtgelden was belast met het toezicht op de uitvoering van de Pensioenwet en van wachtgeldregelignen door dePensioenraad en het Algemeen Burgerlijk Pensioenfonds. Het archief is voornamelijk geordend op categorieën van personeel: burgerlijke pensioenen, pensioenen van spoorwegpersoneel, van politici,van militairen, overzeese pensioenen. Het bevat nauwelijks gegevens over pensioenen en wachtgelden toegekend aan individuele ambtenaren.
Archiefvorming
Geschiedenis van de archiefvormer
Organisatie
De pensioen- en wachtgeldtaken, die in 1933 door het Ministerie van Binnenlandse Zaken van het Ministerie van Financiën waren overgenomen, werden toen in een nieuwe afdeling Pensioenen en Wachtgelden ondergebracht. In 1950 ging deze afdeling deel uitmaken van de nieuwe hoofdafdeling Overheidspersoneelszaken. Deze hoofdafdeling werd in 1962 overkoepeld door de directie Overheidspersoneelsbeleid.
De organisatorische onderverdeling van de afdeling in bureaus en de onderlinge taakverdeling is vanaf 1955 bekend.
Organisatie 1955-1957
Bureau uitkeringen
Bureau wachtgelden
Bureau cumulatie pensioenen
Bureau controle
Organisatie 1958-1964
Bureau politieke pensioenen en uitkeringsregelingen
Bureau wachtgeldregelingen
Bureau betalingscontrole en controle op inkomsten van opwachtgeldgestelden
Bureau controle op inkomsten van gepensioneerden
Bureau bijzondere regelingen (per 1 juni 1963)
Organisatie 1964-1971
Bureau wetgeving
Bureau wetstoepassing
Sectie wachtgelden en non-activiteitstractement
Sectie pensioenen en gewezen bijstandsambtenaren
Sectie politieke pensioenen en uitkeringen
Sectie onderzoek
Bureau verificatie
Taakuitvoering
In 1922 werden de verschillende wettelijke regelingen voor de pensioenrechten van burgerlijke ambtenaren, hieraan gelijkgestelde groepen en hun weduwen en wezen in één pensioenwet samengebracht. Voor het personeel bij land- en zeemacht traden in dit jaar aparte pensioenwetten in werking. Daarnaast werd het recht op wachtgeld voor ontslagen ambtenaren in een nieuwe en meer uitgebreide regeling vastgelegd.
Tegelijk met deze nieuwe wettelijke regeling werd het Algemeen Burgerlijk Pensioenfonds (ABP) ingesteld voor de inning van premies en de uitbetaling van de pensioenen. Het geldelijk beheer van dit ABP kwam in handen van een eveneens nieuw ingestelde Pensioenraad. Deze raad functioneerde onder toezicht van het Ministerie van Financiën. De Pensioenraad kreeg ook de bevoegdheid om over de toekenning van pensioenen te beslissen en deze door het ABP te laten uitbetalen. Tegen de beslissing van deze raad kon beroep worden ingesteld bij de Centrale Raad van Beroep te Utrecht.
Op departementaal niveau was het Ministerie van Financiën belast met de uitvoering van pensioen- en wachtgeldtaken voor de burgerlijke ambtenaren, de hieraan gelijkgestelde groepen en de weduwen en wezen, met uitzondering van het spoorwegpersoneel en de militairen.
Het Ministerie van Verkeer en Waterstaat verzorgde de pensioen- en wachtgeldtaken voor het spoorwegpersoneel. Het Ministerie van Marine en Oorlog verzorgde samen met het Ministerie van Financiën pensioen- en wachtgeldtaken voor het personeel van de land- en zeemacht.
Bij Koninklijk besluit van 8 juni 1933 werden de pensioen- en wachtgeldtaken van het Ministerie van Financiën overgedragen aan het Ministerie van Binnenlandse Zaken, met uitzondering van aangelegenheden die de kerkgenootschappen betroffen. Deze overdracht betrof ook de taken van het Ministerie van Financiën ten behoeve van het personeel bij land- en zeemacht. Bij Koninklijk besluit van 22 maart 1952 droeg het Ministerie van Verkeer en Waterstaat haar pensioen- en wachtgeldtaken voor het spoorwegpersoneel over aan het Ministerie van Binnenlandse Zaken. Dit ministerie werd ook belast met de voorbereiding van wettelijke regelingen voor de pensioenen van gewezen overheidspersoneel van Indonesië, voor zover buiten Indonesië gevestigd, conform de afspraken die hierover tijdens de Tweede Ministersconferentie van de Nederlands-Indonesische Unie in 1949 waren gemaakt.
Voor de periode 1933-1966 kunnen de pensioen- en wachtgeldtaken van het Ministerie van Binnenlandse Zaken als volgt worden samengevat:
Voorbereiding van de pensioenwetgeving voor burgerlijke ambtenaren en vanaf 1952 tevens voor spoorwegambtenaren (uitvoering door de Pensioenraad en het ABP).
Voorbereiding en uitvoering van pensioenregelingen voor politieke functionarissen.
Voorbereiding en uitvoering van rijkswachtgeldregelingen en uitkeringsregelingen.
Herplaatsing van op wachtgeld en wachtgeld vervangend pensioen gestelde burgerlijke ambtenaren (tot 1941).
Controle op inkomsten van gepensioneerd en op wachtgeld gesteld overheidspersoneel (militaire ambtenaren tot en met 1952).
Voorbereiding van wettelijke regelingen aangaande Indonesische pensioenen (vanaf 1955 uitvoering door de Stichting Administratie Indonesische Pensioenen).
Uitvoering van rechtspositieregelingen in voormalig Nederlands Nieuw-Guinea (vanaf 1964).
In 1949 werd een Staatscommissie voor de Pensioenwetgeving ingesteld met als opdracht na te gaan welke maatregelen genomen moesten worden om tot een vernieuwde en vereenvoudigde pensioenwet te komen.
De uitvoering van dit werk behoorde ook tot de taken van de afdeling Pensioenen en Wachtgelden. Verschillende ambtenaren van de afdeling werkten dan ook mee aan uitvoering van de opdracht van deze Staatscommissie. Nadat deze commissie in 1958 haar werk had beëindigd, werd de Werkgroep Voorbereiding Nieuwe Pensioenwet ingesteld met als taak een wetsontwerp voor een nieuwe pensioenwet voor te bereiden. Ook voor deze werkgroep werd door ambtenaren van de afdeling veel werk verricht. In 1966 werd de nieuwe Algemene Burgerlijke Pensioenwet afgekondigd.
Geschiedenis van het archiefbeheer
Het bewerkte archief beslaat de periode 1933-1966. Als begindatum voor de inventarisatie is genomen het jaar waarin de pensioen- en wachtgeldtaken bij het Ministerie van Binnenlandse Zaken werden ondergebracht.
Als einddatum is genomen het jaar waarin door het in werking treden van de Algemene Burgerlijke Pensioenwet 1966 de taken van de afdeling Pensioenen en Wachtgelden sterk veranderen. Voor de wachtgelden, die volgens het Rijkswachtgeldbesluit 1922 werden toegekend, is als einddatum 1959 gekozen, omdat in dit jaar een nieuw Rijkswachtgeldbesluit van kracht werd.
Het is niet geheel duidelijk op welke wijze het archief gedurende de periode 1933-1966 is beheerd. Tot 1945 werden de stukken waarschijnlijk volgens een aantal rubrieken chronologisch in een centraal archief geborgen. Met agenda's en klappers waren de stukken terug te vinden. Daarnaast bleven onderwerpsgewijs geborgen stukken bij de afdelingschefs achter. In de jaren 1945-1950 is de archiefcode van het Ministerie van Binnenlandse Zaken ingevoerd. Voortaan werden de stukken tot dossiers gevormd en volgens de systematiek van deze code geborgen. Van een deel van de stukken uit de periode 1933-1945 werden tevens dossiers gevormd. De overige stukken bleven chronologisch per rubriek geborgen. Ten behoeve van de toegankelijkheid werden dossierinventarissen gemaakt over de periode tot 1950 en de periode 1950-1959.
In 1950 werd de afdeling onderdeel van de hoofdafdeling Overheidspersoneelszaken. Deze hoofdafdeling kreeg één afdelingsregistratuur en afdelingsarchief waar het archief van de afdeling Pensioenen en Wachtgelden voortaan deel van uitmaakte.
Uit het archief werden tijdens de beheersperiode geregeld stukken vernietigd op grond van de voorlopige vernietigingslijst van het Ministerie van Binnenlandse Zaken van 1957, de vastgestelde vernietigingslijst van 1961 en, incidenteel, op grond van artikel 3 lid 4 van het Archiefbesluit. Het betrof overwegend persoonsdossiers en inkomstenverklaringen.
In het archief werden stukken van talloze commissies aangetroffen alsmede van taakvoorgangers van Pensioenen en Wachtgelden, te weten het Ministerie van Financiën en het Ministerie van Verkeer en Waterstaat.
De verwerving van het archief
Overbrenging van een overheidsarchief
Het archief is krachtens bepalingen van de Archiefwet overgebracht.
De verwerving van het archief
Het archief is krachtens bepalingen van de Archiefwet overgebracht.
Inhoud en structuur van het archief
01.01.01; 2.04
Aanwijzingen voor de gebruiker
Openbaarheidsbeperkingen
Deels openbaar, deels beperkt openbaar (A) [betreft inv.nrs. 671 en 678 tot 2020].
Materiële beperkingen
Aanvraaginstructie
Openbare archiefstukken kunnen online worden aangevraagd en gereserveerd. U kunt dit ook via de terminals in de studiezaal van het Nationaal Archief doen. Om te kunnen reserveren dient u de volgende stappen te volgen:
U maakt een profiel aan op www.gahetna.nl, en logt vervolgens in
Via de archiefinventaris (alleen de beschrijvingen met rode nummers) selecteert u het gewenste archiefstuk door op de knop 'Reserveren' te klikken
In het volgende scherm geeft u aan op welke dag u het archiefstuk wilt inzien
Indien u zich bevindt in de studiezaal en een tafelnummer heeft ontvangen kunt u dit nummer vermelden. Als u geen tafelnummer heeft kunt u tafelnummer 777 laten staan
Vervolgens bevestigt u uw reservering door deze te versturen.
Verwant materiaal
Beschikbaarheid van kopieën
Beschrijving van de series en archiefbestanddelen
- Agenda's en klappers, A
  - Agenda's, registers van ingekomen en uitgaande brieven., 1933-1957; 1-65; 65 delen
    - 1933, 1
    - 1934, 2
    - 1935, 3
    - 1936, 4
    - 1937, 5
    - 1938, 6
    - 1939, 7
    - 1940, 8
    - 1941, 9
    - 1942, 10
    - 1942, 11
    - 1943, 12
    - 1943, 13
    - 1944-1945, 14
    - 1946, 15
    - 1947, 16
    - 1948, 17
    - 1949, 18
    - 1949, 19
    - 1950, 20
    - 1950, 21
    - 1950, 22
    - 1950, 23
    - 1950, 24
    - 1950, 25
    - 1950, 26
    - 1950, 27
    - 1950, 28
    - 1950, 29
    - 1950, 30
    - 1951, 31
    - 1951, 32
    - 1951, 33
    - 1951, 34
    - 1951, 35
    - 1951, 36
    - 1952, 37
    - 1952, 38
    - 1952, 39
    - 1952, 40
    - 1952, 41
    - 1952-1953, 42
    - 1953, 43
    - 1953, 44
    - 1953, 45
    - 1953, 46
    - 1953, 47
    - 1953, 48
    - 1953-1954, 49
    - 1954, 50
    - 1954, 51
    - 1954, 52
    - 1954, 53
    - 1954, 54
    - 1954-1955, 55
    - 1955, 56
    - 1955, 57
    - 1955, 58
    - 1955, 59
    - 1955-1956, 60
    - 1956, 61
    - 1956, 62
    - 1956, 63
    - 1956, 64
    - 1957, 65
  - Klappers, alfabetische indeces op de agenda's., 1933-1949; 66-81; 16 delen
    - 1933, 66
    - 1934, 67
    - 1935, 68
    - 1936, 69
    - 1937, 70
    - 1938, 71
    - 1939, 72
    - 1940, 73
    - 1941, 74
    - 1942, 75
    - 1943, 76
    - 1943, 77
    - 1944-1945, 78
    - 1947, 79
    - 1948, 80
    - 1949, 81
- Dossiers, B
  - Organisatorische en personele aangelegenheden, B.1
    - Stukken betreffende plaatsbepaling binnen de organisatie van het bemiddelingsbureau voor wachtgelders en de Verplaatsing van wachtgelders in het algemeen., 1927-1928, 1933, 1938; ---; 1 omslag
      Oud inv.nr. 82. Ingevoegd bij inv.nr. 85.
    - Stukken betreffende verbetering van de wachtgeldadministratie., 1930-1931, 1940, 1948, 1951-1952; 83; 1 omslag
    - Dossier inzake het ontslag van de verplichting tot het bijhouden van loonstaten., 1941; 84; 2 stukken
    - Stukken betreffende de organisatie en reorganisatie van de afdeling., 1949-1950, 1956-1957, 1960, 1963-1965; 85; 1 omslag
    - Dossier inzake de overdracht van bevoegdheden door de minister van Verkeer en Waterstaat met betrekking tot het Spoorwegpensioenfonds., 1950-1952; 86; 1 omslag
    - Dossier inzake de overdracht van bevoegdheden aan het Ministerie van Maatschappelijk Werk met betrekking tot het bijhouden van de "lijst van openbaar nutte"., 1952; 87; 1 omslag
    - Dossier inzake inzending van opgaven, door inspecteurs der belastingen, van wachtgeldgerechtigden, die inkomsten uit arbeid genieten., 1953; 88; 3 stukken
    - Stukken betreffende de tekenbevoegdheid voor het afhandelen van routinematige administratieve mogelijkheden., 1957, 1959-1960, 1963-1965; 89; 1 omslag
    - Instructies voor het personeel., 1958-1965; 90; 1 omslag
  - Taakuitvoering, B.2
    - Pensioenen, wachtgelden en uitkeringen op grond van pensioenwetten, B.2.1
      - Overheidpensioenen in het algemeen, B.2.1.1
        - Totstandkoming, wijziging en uitvoering van de wetgeving met betrekking tot kortingen, B.2.1.1.1
          - Stukken betreffende totstandkoming en wijzigingen van wetten en regelingen inzake cumulatie van burgerlijk en militair pensioen of wachtgeldpensioen en inkomsten., 1931-1956; 91-100; 9 omslagen, 3 stukken
            - Totstandkoming Cumulatiewet van 9 jan. 1936, 1931-1936, 91-93; 3 omslagen
              - Map 1, 91
              - Map 2, 92
              - Map 3, 93
            - Algemene maatregel van bestuur houdende begripsbepaling van inkomsten. 1933-1953, 94
            - Ontwerpbesluit houdende nadere regelingen cumulatie voor gepensioneerden jonger dan 65 jaar. 1936, 95
            - Algemene maatregel van bestuur houdende regelingen cumulatie met wachtgeldpensioen. 1936, 96
            - Bezwaren ten aanzien van art. 67 Pensioenwet 1922 betreffende cumulatiebepalingen. 1945, 97; 3 stukken
            - Algemene maatregel van bestuur houdende cumulatiebeperkingen van pensioen en beloning voor vrijwilligers bij reserve-politie en Nationale Reserve. 1949-1953, 98
            - Totstandkoming Wet van 3 juni 1955 inzake cumulatiebeperking van pensioen en inkomsten. 1951-1955, 99
            - Algemene maatregel van bestuur houdende cumulatiebeperking van pensioen en inkomsten bij militairen. 1955-1956, 100
          - Dossier inzake totstandkoming van de wet tot wijziging en aanvulling van de Pensioenwet 1922 met betrekking tot salarisverlaging., 1933-1934; 101; 1 omslag
          - Stukken betreffende moties van militaire pensioenbonden, organisaties van burgerlijk personeel en particulieren; tevens een aantal persbeschouwingen over de voorgenomen 10% crisiskorting op burgerlijke en militaire pensioenen., 1935-1936; 102; 1 omslag
          - Stukken betreffende instelling, samenstelling en functioneren van de commissie-Palm., 1935-1938; 103-105; 2 omslagen en 1 pak
            - Instelling en samenstelling. 1935-1939, 103
            - Notulen. 1935-1936, 1938, 104
            - Punt 1-3 van de instellingsbeschikking. 1935-1937, 105; 1 pak
          - Stukken betreffende wijziging van de artikelen 54 en 62 van de Pensioenwet 1922 inzake het invaliditeitspensioen bij de verplichte cumulatie van de functies van burgemeester, secretaris en ontvanger., 1938-1941; 106; 1 omslag
          - Stukken betreffende advisering over besteding en korting van pensioen bij verblijf in het buitenland., 1939; 107; 2 stukken
          - Stukken betreffende het verzoek van de Commissaris voor de belangen van de voormalige Nederlandsche Weermacht om wijziging van de cumulatiebeperkende bepaling met betrekking tot de pensioenen van ambtenaren., 1944; 108; 1 omslag
          - Dossiers inzake behandeling van verzoeken en bezwaarschriften om herziening van de op het pensioen rustende cumulatiebeperkende bepalingen., 1945-1958; 109; 1 omslag
          - Dossier inzake wijziging van art. 69 van de Pensioenwet 1922 betreffende herziening van het bedrag bij een cumulatie van pensioen., 1948; 110; 1 omslag
          - Stukken betreffende aanpassing van de overheidspensioenen bij gelijktijdige aanspraak van pensioen krachtens de Algemene Ouderdomswet en krachtens de Algemene Weduwen- en Wezenwet., 1948-1963; 111-113, 618; 3 pakken
            - Verzoeken tot aanpassing overheidspensioen aan de A.O.W. en A.W.W.. 1948-1958, 111
            - Voorbereiding en totstandkoming van de wet tot aanpassing overheidspensioenen aan de A.O.W.. 1950-1956, 112
            - Voorbereiding en intrekking van een wetsontwerp betreffende samenloop van overheidspensioen met A.O.W. en A.W.W.1959-1961, 618
            - Totstandkoming wet inzake de aanpassing overheidspensioenen aan de A.O.W. en A.W.W. in verband met huurverhogingen. 1959-1963, 113
          - Dossier inzake totstandkoming van het Koninklijk besluit tot vaststelling van de berekening pensioengrondslag bij cumulatie van overheidspensioen., 1954; 114; 1 omslag
          - Stukken betreffende premiecompensatie A.O.W./A.W.W. ten behoeve van gepensioneerden beneden 65 jaar en op wachtgeld gestelde ambtenaren., 1964; 115; 1 omslag
        - Totstandkoming, wijziging en uitvoering van de wetgeving met betrekking tot toeslagen en uitkeringen, B.2.1.1.2
          - Stukken betreffende de toeslag op het pensioen of vervangende uitkeringen aan individuele ambtenaren en hun nagelaten betrekkingen., 1921-1954; 116; 1 omslag
          - Stukken betreffende vaststelling van jaarlijkse uitkeringen ter vervanging van pensioen aan personeelsleden die bij de weduwen- en wezenkas van de landmachtofficieren werkzaam zijn geweest., 1922-1943; 117; 1 omslag
          - Stukken betreffende totstandkoming van een wetsontwerp tot toekenning van een tijdelijke kindertoelage aan gepensioneerden aan de hand van richtlijnen van de bezettingsautoriteiten., 1942-1944; 118; 1 omslag
          - Stukken betreffende het verstrekken van inlichtingen aan instanties en personen inzake toekenning van een uitkering of voorschot ineens aan gepensioneerden., 1942-1951; 119; 1 pak
          - Stukken betreffende totstandkoming en uitvoering van wetten inzake toekenning van een toeslag op pensioenen aan gepensioneerden., 1945-1958; 120-124; 4 pakken en 1 omslag
            - Toeslagwetten. 1945-1948, 1950, 120
            - Toeslagwet. 1951, 121
            - Toeslagwet. 1954, 122
            - Toeslagwetten. 1956, 1958, 123
            - Uitvoering van de Toeslagwetten. 1949, 1953-1958, 124; 1 omslag
          - Stukken betreffende goedkeuring van incidentele uitkeringen verleend aan pensioengerechtigde provinciale ambtenaren, overeenkomstig de Toeslagwet 1947., 1946-1950; 125; 1 omslag
          - Stukken betreffende verstrekking van informatie aan bonden van gepensioneerden en ambtenarenorganisaties over mogelijke aanpassing van de pensioenen aan de geldontwaarding., 1946-1959; 126; 1 omslag
          - Dossier inzake indiening en intrekking van het wetsontwerp tot wijziging van art. 14 van de Toeslagwet 1948 tot het verhogen van de pensioenen met een toeslag., 1947-1954; 127; 1 pak
          - Dossiers inzake totstandkoming en wijzigingen van de Kindertoelagewet voor gepensioneerden., 1947-1957; 128; 1 pak
          - Dossier inzake totstandkoming van een gemeenschappelijk ministerieel besluit inzake verrekening van een kindertoelage krachtens de Kindertoelagewet en krachtens de Kinderbijslagwet., 1951-1952; 129; 1 omslag
          - Stukken betreffende advisering over de verzoeken van Kamerleden en de Algemene Nederlandse bond voor gepensioneerden om toeslag op pensioen in verband met de gestegen brandstofprijzen., 1951-1952; 130; 1 omslag
          - Stukken betreffende afwijzing van de bezwaren van organisaties van gepensioneerden tegen de Aanpassingstoeslagwet voor gepensioneerden 1945., 1954-1955; 131; 1 omslag
          - Stukken betreffende totstandkoming van een Koninklijk besluit inzake de verlening van een extra uitkering ineens aan gepensioneerde kerkelijke bedienaren en hun nagelaten betrekkingen., 1954-1955; 132; 1 omslag
          - Stukken betreffende verhoging van de pensioenen met een toeslag van 6% krachtens de Wet buitengewoon pensioen 1940-1945 en de Wet buitengewoon pensioen zeelieden-oorlogsslachtoffers., 1956-1957; 133; 1 omslag
          - Dossier inzake totstandkoming van de Wet tot vaststelling van een algemene kinderbijslagverzekering., 1957-1962; 134; 1 omslag
          - Stukken betreffende afwijzing van de bezwaren van militaire bonden tegen de Wet tot toekenning van een huurcompensatie aan gepensioneerde ambtenaren beneden de leeftijd van 65 jaar., 1958; 135; 5 stukken
          - Stukken betreffende de voorbereiding van de nieuwe pensioenwet, hoofdstukken M en N., 1961; 622; 1 omslag
          - Stukken betreffende de voorbereiding van de nieuwe pensioenwet, en de pensioenberekening volgende de bestaande wet., 1963-1964; 624-625; 2 omslagen
            - 1963 mei - juli, 624
            - 1963 aug. - 1964 aug., 625
          - Stukken betreffende de voorbereiding van de nieuwe pensioenwet, met name de invaliditeitspensioenen., 1963-1964; 626; 1 omslag
        - Totstandkoming, wijziging en uitvoering van de wetgeving met betrekking tot gezins-, weduwen- en wezenpensioen, B.2.1.1.3
          - Stukken betreffende het verstrekken van informatie omtrent de toekenning van weduwen- en zusterpensioen., 1934-1935, 1939, 1945; 136; 1 omslag
          - Stukken betreffende wijzigingen en uitvoering van de voorschriften inzake het behoud van uitzicht op gezinspensioen., 1934-1949, 1959-1963; 137; 1 pak
          - Stukken betreffende wetswijzigingen inzake verhoging van gezinspensioen en aanvulling van de Militaire Weduwenwet 1922., 1935-1940; 138; 1 pak
          - Dossier inzake wijziging van artikelen van de Pensioenwet 1922 betreffende de toekenning van een tijdelijk pensioen aan het gezin van een vermiste ambtenaar., 1938-1941; 139; 1 omslag
          - Stukken betreffende terugvordering van teveel genoten pensioen van in concubinaat levende weduwen., 1938-1949; 140; 1 omslag
          - Dossiers inzake behandeling van verzoeken om verhoging van gezinspensioen., 1939-1947; 141; 1 omslag
          - Dossiers inzake vaststelling van bijdragen en de betaling hiervan door wachtgelders in verband met het behoud op gezinspensioen., 1941; 142; 1 omslag
          - Stukken betreffende de instelling en het functioneren van de commissie, belast met de bestudering en regeling van het vraagstuk tot uitbetaling van pensioen en levensverzekeringen aan nagelaten betrekkingen van vermiste oorlogsslachtoffers., 1946-1947; 143; 1 omslag
          - Stukken betreffende het behoud van weduwenpensioen bij echtscheiding of hertrouwen., 1946, 1961-1964; 144; 1 pak
          - Stukken betreffende het verzekeren van per vliegtuig reizende ambtenaren., 1947-1955; 145; 1 omslag
          - Stukken betreffende het verstrekken van informatie over het behoud van uitzicht op gezinspensioen bij rechtsherstel., 1947, 1950-1956; 146; 1 pak
          - Stukken betreffende wijzigingen van de Pensioenwet 1922 inzake de gelijkstelling van pleegkinderen met eigen kinderen in verband met het recht op wezenpensioen., 1953-1954, 1959-1961; 147; 1 pak
          - Dossier inzake totstandkoming van een wet betreffende een algemene weduwen- en wezenverzekering., 1955-1959; 148; 1 omslag
          - Stukken betreffende totstandkoming van het wetsontwerp inzake de aanpassing van overheidspensioen aan de Algemene Weduwen- en Wezenwet., 1957-1961; 149; 1 pak
          - Stukken betreffende de voorbereiding van de nieuwe pensioenwet, met name het pensioenrecht nabestaanden., 1957-1963; 623; 1 omslag
          - Stukken betreffende wijziging van de Algemene Weduwen- en Wezenwet., 1961-1962; 150; 1 omslag
          - Stukken betreffende regeling van het pensioen voor weduwen en wezen van onderwijzers., z.d; 151; 2 stukken
        - Totstandkoming, wijziging en uitvoering van de wetgeving met betrekking tot overige onderwerpen, B.2.1.1.4
          - Stukken betreffende vraagstukken bij de toepassing van de Pensioenwet 1922 met desiderata en toelichting., 1930-1936; 152; 1 omslag